<h2>An Aimsir Chaite - The Past Tense</h2>
<div>
    <div class="table">
        <table>
            <thead>
                <tr>
                    <th>Verb</th>
                    <th>English</th>
                    <th>"Mé" form</th>
                    <th>Negative</th>
                    <th>Question</th>
                </tr>
            </thead>
            <tbody>
                <tr>
                    <td>Abair</td>
                    <td>To Say</td>
                    <td>Dúirt mé</td>
                    <td>Ní dúirt</td>
                    <td>An ndúirt?</td>
                </tr>
                <tr>
                    <td>Beir</td>
                    <td>To Catch</td>
                    <td>Rug mé</td>
                    <td>Níor rug</td>
                    <td>Ar rug?</td>
                </tr>
                <tr>
                    <td>Bí</td>
                    <td>To Be</td>
                    <td>Bhí mé</td>
                    <td>Ní raibh</td>
                    <td>An raibh?</td>
                </tr>
                <tr>
                    <td>Clois</td>
                    <td>To Hear</td>
                    <td>Chuala mé</td>
                    <td>Níor chuala</td>
                    <td>Ar chuala?</td>
                </tr>
                <tr>
                    <td>Déan</td>
                    <td>To Make</td>
                    <td>Rinne mé</td>
                    <td>Ní dhearna</td>
                    <td>An ndearna?</td>
                </tr>
                <tr>
                    <td>Faigh</td>
                    <td>To Get</td>
                    <td>Fuair mé</td>
                    <td>Ní bhfuair</td>
                    <td>An bhfuair?</td>
                </tr>
                <tr>
                    <td>Feic</td>
                    <td>To See</td>
                    <td>Chonaic mé</td>
                    <td>Ní fhaca</td>
                    <td>An bhfaca?</td>
                </tr>
                <tr>
                    <td>Ith</td>
                    <td>To Eat</td>
                    <td>D'ith mé</td>
                    <td>Níor ith</td>
                    <td>Ar ith tú?</td>
                </tr>
                <tr>
                    <td>Tabhair</td>
                    <td>To Give</td>
                    <td>Thug mé</td>
                    <td>Níor thug</td>
                    <td>Ar thug tú?</td>
                </tr>
                <tr>
                    <td>Tar</td>
                    <td>To Come</td>
                    <td>Thánig mé</td>
                    <td>Níor tháinig</td>
                    <td>Ar tháinig tú</td>
                </tr>
                <tr>
                    <td>Téigh</td>
                    <td>To Go</td>
                    <td>Chuaigh mé</td>
                    <td>Ní dheachaidh</td>
                    <td>An ndeachaigh?</td>
                </tr>
            </tbody>
        </table>
    </div>
</div>
<h2>An Aimsir Láithreach - The Present Tense</h2>
<div>
    <div class="table">
        <table>
            <thead>
                <tr>
                    <th>Verb</th>
                    <th>English</th>
                    <th>"Mé/Sé/Sí" form</th>
                    <th>Negative</th>
                    <th>Question</th>
                </tr>
            </thead>
            <tbody>
                <tr>
                    <td>Abair</td>
                    <td>To Say</td>
                    <td>Deirim<br>Deir sé/sí</td>
                    <td>Ní deir</td>
                    <td>An ndeir?</td>
                </tr>
                <tr>
                    <td>Beir</td>
                    <td>To Catch</td>
                    <td>Beirim<br>Beireann sé/sí</td>
                    <td>Ní bheireann</td>
                    <td>Ar mbeireann?</td>
                </tr>
                <tr>
                    <td>Bí</td>
                    <td>To Be</td>
                    <td>Táim/Bím<br>Tá/Bíonn sé/sí</td>
                    <td>Ní raibh</td>
                    <td>An bhfuil?<br>An mbíonn?</td>
                </tr>
                <tr>
                    <td>Clois</td>
                    <td>To Hear</td>
                    <td>Cloisim<br>Closieann sé/sí</td>
                    <td>Ní chloiseann</td>
                    <td>An gloiseann?</td>
                </tr>
                <tr>
                    <td>Déan</td>
                    <td>To Make</td>
                    <td>Déánaim<br>Déanann sé/sí</td>
                    <td>Ní dhearna</td>
                    <td>An ndeanann?</td>
                </tr>
                <tr>
                    <td>Faigh</td>
                    <td>To Get</td>
                    <td>Faighim<br>Faigheann sé/sí</td>
                    <td>Ní fhaigheann</td>
                    <td>An bhfaigheann?</td>
                </tr>
                <tr>
                    <td>Feic</td>
                    <td>To See</td>
                    <td>Feicim<br>Feiceann sé/sí</td>
                    <td>Ní fheiceann</td>
                    <td>An bhfeiceann?</td>
                </tr>
                <tr>
                    <td>Ith</td>
                    <td>To Eat</td>
                    <td>Ithim<br>Itheann sé/sí</td>
                    <td>Ní itheann</td>
                    <td>An itheann?</td>
                </tr>
                <tr>
                    <td>Tabhair</td>
                    <td>To Give</td>
                    <td>Tugaim<br>Tugann sé/sí</td>
                    <td>Ní thugann</td>
                    <td>An dtugann?</td>
                </tr>
                <tr>
                    <td>Tar</td>
                    <td>To Come</td>
                    <td>Tagaim<br>Tagann sé/sí</td>
                    <td>Ní thagann</td>
                    <td>Ar tháinig?</td>
                </tr>
                <tr>
                    <td>Téigh</td>
                    <td>To Go</td>
                    <td>Téim<br>Téann sé/sí</td>
                    <td>Ní théann</td>
                    <td>An dtéann?</td>
                </tr>
            </tbody>
        </table>
    </div>
</div>
<h2>An Aimsir Fháistineach - The Future Tense</h2>
<div>
    <div class="table">
        <table>
            <thead>
                <tr>
                    <th>Verb</th>
                    <th>Mé form</th>
                    <th>Negative</th>
                    <th>Question</th>
                </tr>
            </thead>
            <tbody>
                <tr>
                    <td>Abair</td>
                    <td>Déarfaidh</td>
                    <td>Ní déarfaidh</td>
                    <td>An ndéarfaidh?</td>
                </tr>
                <tr>
                    <td>Beir</td>
                    <td>Béarfaidh</td>
                    <td>Ní bhéarfaidh</td>
                    <td>An mbéarfaidh?</td>
                </tr>
                <tr>
                    <td>Bí</td>
                    <td>Beidh</td>
                    <td>Ní bheidh</td>
                    <td>An mbeidh?</td>
                </tr>
                <tr>
                    <td>Clois</td>
                    <td>Cloisfidh</td>
                    <td>Ní chloisfidh</td>
                    <td>An gcloisfidh?</td>
                </tr>
                <tr>
                    <td>Déan</td>
                    <td>Déanfaidh</td>
                    <td>Ní dhéanfaidh</td>
                    <td>An ndéanfaidh?</td>
                </tr>
                <tr>
                    <td>Faigh</td>
                    <td>Gheobhaidh</td>
                    <td>Ní bhfaighidh</td>
                    <td>An bhfaighidh?</td>
                </tr>
                <tr>
                    <td>Feic</td>
                    <td>Feicfidh</td>
                    <td>Ní fheicfidh</td>
                    <td>An bhfeicfidh?</td>
                </tr>
                <tr>
                    <td>Ith</td>
                    <td>Íosfaidh</td>
                    <td>Ní íosfaidh</td>
                    <td>An íosfaidh?</td>
                </tr>
                <tr>
                    <td>Tabhair</td>
                    <td>Tabhairfaidh</td>
                    <td>Ní thabharfaidh</td>
                    <td>An dtabharfaidh?</td>
                </tr>
                <tr>
                    <td>Tar</td>
                    <td>Tiocfaidh</td>
                    <td>Ní thiocfaidh</td>
                    <td>An thiocfaidh?</td>
                </tr>
                <tr>
                    <td>Téigh</td>
                    <td>Rachaidh</td>
                    <td>Ní rachaidh</td>
                    <td>An rachaidh?</td>
                </tr>
            </tbody>
        </table>
    </div>
</div>
<h2>An Modh Coinníollach - The Conditional Tense</h2>
<div>
    <div class="table">
        <table>
            <thead>
                <tr>
                    <th>Verb</th>
                    <th>mé</th>
                    <th>tú</th>
                    <th>sé/sí</th>
                    <th>muid</th>
                    <th>sibh</th>
                    <th>siad</th>
                    <th>S.B</th>
                    <th>Negative</th>
                    <th>?</th>
                </tr>
            </thead>
            <tbody>
                <tr>
                    <td>Abair</td>
                    <td>Déarfainn</td>
                    <td>Déarfá</td>
                    <td>Déarfadh sé/sí</td>
                    <td>Déarfaimis</td>
                    <td>Déarfadh sibh</td>
                    <td>Déarfaidís</td>
                    <td>Déarfaí</td>
                    <td>Ní déarfainn</td>
                    <td>An ndéarfá?</td>
                </tr>
                <tr>
                    <td>Beir</td>
                    <td>Bhéarfainn</td>
                    <td>Bhéarfá</td>
                    <td>Bhéarfadh sé/sí</td>
                    <td>Bhéarfaimis</td>
                    <td>Bhéarfadh sibh</td>
                    <td>Bhéarfaidís</td>
                    <td>Bhéarfaí</td>
                    <td>Ní bhéarfainn</td>
                    <td>An mbéarfá?</td>
                </tr>
                <tr>
                    <td>Bí</td>
                    <td>Bheinn</td>
                    <td>Bheifeá</td>
                    <td>Bheadh sé/sí</td>
                    <td>Bheimis</td>
                    <td>Bheadh sibh</td>
                    <td>Bheidís</td>
                    <td>Bheifí</td>
                    <td>Ní bheinn</td>
                    <td>An mbeifeá?</td>
                </tr>
                <tr>
                    <td>Clois</td>
                    <td>Chloisfinn</td>
                    <td>Chloisfeá</td>
                    <td>Chloisfeadh sé/sí</td>
                    <td>Chloisfimis</td>
                    <td>Chloisfeadh sibh</td>
                    <td>Chloisfidís</td>
                    <td>Chloisfí</td>
                    <td>Ní chloisfinn</td>
                    <td>An gloisfeá?</td>
                </tr>
                <tr>
                    <td>Déan</td>
                    <td>Dhéanfainn</td>
                    <td>Dhéanfá</td>
                    <td>Dhéanfadh sé/sí</td>
                    <td>Dhéanfaimis</td>
                    <td>Dhéanfadh sibh</td>
                    <td>Dhéanfaidís</td>
                    <td>Dhéanfaí</td>
                    <td>Ní dhéanfainn</td>
                    <td>An ndéanfá?</td>
                </tr>
                <tr>
                    <td>Faigh</td>
                    <td>Gheobhainn</td>
                    <td>Gheofá</td>
                    <td>Gheobhadh sé/sí</td>
                    <td>Gheobhaimis</td>
                    <td>Gheobhadh sibh</td>
                    <td>Gheobhaidís</td>
                    <td>Gheofaí</td>
                    <td>Ní bhfaighinn</td>
                    <td>An bhfaighfeá?</td>
                </tr>
                <tr>
                    <td>Feic</td>
                    <td>D'fheicfinn</td>
                    <td>D'fheicfeá</td>
                    <td>D'fheicfeadh sé/sí</td>
                    <td>D'fheicfimis</td>
                    <td>D'fheicfeadh sibh</td>
                    <td>D'fheicfidís</td>
                    <td>D'fheicfí</td>
                    <td>Ní fheicfinn</td>
                    <td>An bhfeicfeá?</td>
                </tr>
                <tr>
                    <td>Ith</td>
                    <td>D'íosfainn</td>
                    <td>D'íosfá</td>
                    <td>D'íosfadh sé/sí</td>
                    <td>D'íosfaimis</td>
                    <td>D'íosfadh sibh</td>
                    <td>D'íosfaidís</td>
                    <td>D'íosfaí</td>
                    <td>Ní íosfaí</td>
                    <td>An íosfá?</td>
                </tr>
                <tr>
                    <td>Tabhair</td>
                    <td>Thabharfainn</td>
                    <td>Thabharfá</td>
                    <td>Thabharfadh sé/sí</td>
                    <td>Thabharfaimis</td>
                    <td>Thabharfadh sibh</td>
                    <td>Thabharfaidís</td>
                    <td>Thabharfaí</td>
                    <td>Ní thabharfainn</td>
                    <td>An dtabharfá?</td>
                </tr>
                <tr>
                    <td>Tar</td>
                    <td>Thiocfainn</td>
                    <td>Thiocfá</td>
                    <td>Thiocfadh sé/sí</td>
                    <td>Thiocfaimis</td>
                    <td>Thiocfadh sibh</td>
                    <td>Thiocfaidís</td>
                    <td>Thiocfaí</td>
                    <td>Ní thiocfainn</td>
                    <td>An dtiocfá?</td>
                </tr>
                <tr>
                    <td>Téigh</td>
                    <td>Rachinn</td>
                    <td>Rachfá</td>
                    <td>Rachadh sé/sí</td>
                    <td>Rachaimis</td>
                    <td>Rachadh sibh</td>
                    <td>Rachaidís</td>
                    <td>Rachfaí</td>
                    <td>Ní rachainn</td>
                    <td>An rachfá?</td>
                </tr>
            </tbody>
        </table>
    </div>
</div>